# 关于转让商铺收取转让费的问题

提问人：wingsliulei 时间：2023-08-24 18:10:57
请教陈版，我司承租一商铺，现在未到期不租了，经同意自寻新商家承租，收取了一定转让费（不含商品，固定资产，就是一个带装修的空门面）完全退出，这个转让费业务实质是什么？
我认为有两种实质：1.相当于一个仅有一期的超短租赁2.对于前期投入费用（例装修，无法收回的押金等）的补偿。所以这个转让业务实质是什么呢？另外按照税务视角，这个转让费是否是属于增值税增收范围？

回答人：chenyiwei
该转让费包含对装修（长期待摊费用）的处置，这一点是比较确定的。
剩余部分，需考虑是转租赁还是事实上的租赁终止。即在转租的情况下，本企业是否仍需承担向出租人支付租金、保证租赁资产安全完整的首要责任；还是由新承租人直接向原出租人承担这些责任，本企业不再参与。另外，本企业是否需向新承租人催收租金，是否承担租金坏账损失，也是需要考虑的因素。